【裁判字號】    89,易,725
【裁判日期】    891109
【裁判案由】    傷害
【裁判全文】
臺灣雲林地方法院刑事判決
    公  訴  人  臺灣雲林地方法院檢察署檢察官
    被      告  乙○○
    選任辯護人  陳中堅
右列被告因傷害案件，經檢察官提起公訴（八十九年度偵字第三六九號），本院判決
如左︰
    主  文
乙○○傷害人之身體，處有期徒刑壹年。
    事  實
一、乙○○於民國（下同）八十八年十二月二日十五時三十分許，在雲林縣台西鄉○
    ○村○○路二十巷八號庭院，適見昔日極力阻礙其車禍案件和解之甲○○（為車
    禍案件死者林湳之子），竟恨從心生而基於傷害之犯意，趁甲○○為其伯父出殯
    回來而未注意之際，以出其不意之方式，從甲○○身後，用拳頭毆打甲○○之後
    背部致其滑倒在地，詎乙○○再度毆打自地上爬起之甲○○，而甲○○即以雙手
    推開乙○○，此時乙○○竟張開嘴巴以牙齒咬斷甲○○右手無名指，致甲○○受
    有右手無名指截肢至遠位指節間關節，無法回復機能之傷害。
二、案經甲○○訴由雲林縣警察局台西分局報告台灣雲林地方法院檢察署檢察官偵查
    起訴。
    理  由
一、訊據被告乙○○固不否認有咬斷告訴人甲○○右手無名指至遠位指節間關節之事
    實，惟辯稱：我並非故意咬斷甲○○右手無名指，當時我是去道歉，我把右手搭
    在甲○○肩上，他以為我要打他，他把我推開就要打我，他的手搥到我的嘴巴，
    我剛好張口才咬斷他的手指云云。經查：右揭事實，業據告訴人甲○○指訴歷歷
    ，核與目擊證人丙○○到庭結證稱：「（當天情形？）當天己經出殯回來，聽到
    音樂隊進來聲音我出來看，甲○○剛走到他自己家門口，乙○○從甲○○屋角跑
    過來，從甲○○後背部用手毆打，甲○○倒地，爬起來後說你為何打我，乙○○
    又出拳毆打甲○○，我就高喊打架了，甲○○的親朋、好友出來拉開他們時發現
    甲○○手指頭被咬斷，大家找他的手指，也找乙○○，但已找不到乙○○，後來
    終於在甲○○家旁之電線桿處，找到甲○○的手指節」之證述情節大致相符。而
    告訴人甲○○受有右手無名指截肢至遠位指節間關節，無法回復機能等情，亦有
    財團法人嘉義基督教醫院八十九年三月三十一日（八九）嘉基醫院字第０二三六
    號函、甲○○之驗傷診斷證明書各一件在卷足憑。被告雖辯稱其咬斷告訴人之右
    手無名指並非故意云云，然衡情以身體結構而言，若非故意施予鉅大力量，應不
    足以截斷手指，本件被告乙○○咬斷告訴人右手無名指時，其用力自是猛烈，傷
    人犯意顯然堅決，自非被告所辯係於無意間所造成之傷害，被告上開辯詞顯係圖
    卸之詞，殊無足採。綜上所論，本件事證明確，被告犯行堪以認定，應予依法論
    科。
二、核被告乙○○所為，係犯刑法第二百七十七條第一項之普通傷害罪。爰審酌被告
    之素行，犯罪之動機、犯罪時所受之刺激、犯罪之手段，及被告不慎撞死告訴人
    甲○○之父親林湳，業經本院八十八年交訴字第三十號刑事判決確定在案，並有
    判決書一份在卷可佐，而被告非但不思告訴人喪父之慟，竟因告訴人甲○○曾反
    對和解即伺機再於告訴人伯父出殯之日，逕自喝完酒壯膽前往找告訴人，並咬斷
    告訴人右手無名指，致其截肢至遠位指節間關節，無法回復機能之程度，造成告
    訴人從事鐵工職業之效率嚴重受損，每見無名指斷指時，即思喪父及傷己之人，
    竟然為同一凶手所為，令人頹廢慟痛不已，有告訴人於八十九年四月六日偵訊筆
    錄、刑事狀一件在卷可佐，再參酌本件被告咬斷告訴人右手無名指截肢至遠位指
    節間關節，雖未構成刑法之重傷害，惟其致告訴人右手無名指無法回復機能之情
    節嚴重等情，及被告於審理時曾積極聲請調解，尋求告訴人之諒解，態度已有改
    善等一切情狀，量處如主文所示之刑。
三、據上論斷，應依刑事訴訟法第二百九十九條第一項前段、刑法第二百七十七條第
    一項，罰金罰鍰提高標準條例第一條前段，判決如主文。
本案經檢察官王淑月到庭執行職務。
中      華      民      國      八十九      年      十一    月    九    日
                                         臺灣雲林地方法院刑事第二庭
                                             法  官  紀  文  勝
右正本證明與原本無異。
如不服本判決，應於判決送達後十日內向本院提出上訴狀( 應附繕本 )。
                                             書記官  蔡  逸  媚
中      華      民      國      八十九      年      十一    月    九    日
刑法第二百七十七條：
傷害人之身體或健康者，處三年以下有期徒刑、拘役或一千元以下罰金。


司法院資訊處製作；財團法人民間司法改革基金會備份。
